【裁判字號】    97,審訴,1914
【裁判日期】    970916
【裁判案由】    毒品危害防制條例
【裁判全文】
臺灣桃園地方法院刑事判決            97年度審訴字第1914號
公  訴  人  臺灣桃園地方法院檢察署檢察官
被      告  甲○○
指定辯護人  本院公設辯護人  陳瑞明
上列被告因違反毒品危害防制條例案件，經檢察官提起公訴（97
年度毒偵字第2925號），嗣被告於準備程序進行中為有罪之陳述
，經本院合議庭裁定由受命法官獨任進行簡式審判程序後，聲請
改依協商程序而為判決，本院判決如下：
    主  文
甲○○施用第一級毒品，累犯，處有期徒刑玖月又拾伍日，扣案
之海洛因玖包連同包裝袋玖只（合計淨重拾肆點陸公克，空包
裝總重貳點玖玖公克）、海洛因殘渣袋陸只均沒收銷燬，注射針
筒貳支、削尖吸管支、杓子貳支均沒收。又施用第二級毒品，
累犯，處有期徒刑肆月又拾伍日，扣案之安非他命陸包連同包裝
袋陸只（合計淨重貳拾點陸公克）均沒收銷燬，削尖吸管支、
杓子貳支、玻璃球吸管肆支均沒收。應執行有期徒刑壹年壹月，
扣案之之海洛因玖包連同包裝袋玖只（合計淨重拾肆點陸公克
，空包裝總重貳點玖玖公克）、海洛因殘渣袋陸只、安非他命陸
包連同包裝袋陸只（合計淨重貳拾點陸公克）均沒收銷燬，注射
針筒貳支、削尖吸管支、杓子貳支、玻璃球吸管肆支均沒收。
    事實及理由
一、本件被告所犯係死刑、無期徒刑或最輕本刑為3 年以上有期
    徒刑以外之罪，其於準備程序中就被訴事實為有 罪之陳述，
    經本院告知簡式審判程序之旨，並聽取公訴人、被告及辯護
    人之意見後，爰依刑事訴訟法第273 條之1 第1 項規定合議
    裁定由受命法官獨任進行簡式審判程序。
二、被告甲○○前有違反毒品危害防制條例、妨害自由、竊盜、
    違反替代役實施條例等前科，其中於民國93年間，因妨害自
    由案件，經本院以93年度桃簡字第50號判決判處有期徒刑5
    月確定，自94年3 月29日起入監執行。又於93年間，因竊盜
    案件，經臺灣新竹地方法院以94年度易緝字第21號判決判處
    有期徒刑9 月確定；復於同年間，因違反毒品危害防制條例
    案件，經本院以94年度訴緝字第62號判決判處有期徒刑10月
    確定。前開竊盜及違反毒品危害防制條例罪刑，嗣經臺灣新
    竹地方法院以95年度聲字第677 號裁定應執行有期徒刑1 年
    6 月確定，並接續於上揭妨害自由罪刑之後執行，至95年9
    月29日假釋出監並交付保護管束，嗣因違反保護管束應遵守
    事項情節重大，假釋經撤銷後，於96年6 月11日入監執行殘
    刑4 月又8 日；又上開3 罪刑嗣經臺灣新竹地方法院以96年
    度聲減字第278 號裁定各減為二分之一，應執行有期徒刑11
    月15日確定，迄96年7 月16日因減刑後執行完畢出監（構成
    累犯）。
三、被告另於91年間，施用毒品案件，經本院以91年度毒聲字第
    3427號裁定送觀察、勒戒後，認有繼續施用之傾向，再經本
    院以92年度毒聲字第1191號裁定令入戒治處所施以強制戒治
    ，後經本院以92年度毒聲字第3786號裁定停止戒治，於92年
    12月30日停止戒治處分出所，所餘期間並付保護管束，於93
    年4 月16日保護管束期滿執行完畢，並經臺灣桃園地方法院
    檢察署檢察官於94年10月18日以94年度戒毒偵字第427 號為
    不起訴處分確定。詎其仍不知悔改，明知海洛因係毒品危害
    防制條例所稱之第一級毒品，安非他命係毒品危害防制條例
    所稱之第二級毒品，不得非法持有及施用，竟基於施用第一
    、二級毒品之犯意，於97年5 月26日23時許，在桃園縣中壢
    市○○○街76號7 樓之3 居處內，施用第一級毒品海洛因及
    第二級毒品安非他命各1 次。嗣於97年5 月27日凌晨1 時10
    分許，在中壢市○○○街76號3 樓電梯口為警查獲，並經甲
    ○○同意於上揭居處搜索，共扣得第一級毒品海洛因9 包連
    同包裝袋9 只（合計淨重14.36 公克，空包裝總重2.99公克
    ）、第二級毒品安非他命6 包連同包裝袋6 只（合計淨重20
    .6 公 克）、海洛因殘渣袋6 個，及其所有供（但非專供）
    施用第一級毒品海洛因所用之注射針筒2 支，其所有供（但
    非專供）施用第一、二級毒品海洛因、安非他命所用之削尖
    吸管3 支、杓子2 支，以及其所有供（但非專供）施用第二
    級毒品安非他命所用之玻璃球吸管4 支及與本案無關之分裝
    袋1 包、電子秤2 台、改造八釐米手槍1 支、子彈3 顆等物
    。案經桃園縣政府警察局中壢分局報告臺灣桃園地方法院檢
    察署檢察官偵查起訴。
四、證據名稱：
  (一)被告於警詢、偵訊及本院準備程序中之自白。
  (二)台灣檢驗科技股份有限公司濫用藥物檢驗報告暨桃園縣政府
    警察局中壢分局尿液暨毒品檢體真實姓名與編號對照表、法
    務部調查局濫用藥物實驗室97年7 月14日調科壹字第097230
    30550 號鑑定書各1紙 附卷可稽。
  (三)海洛因9 包連同包裝袋9 只（合計淨重14.36 公克，空包裝
    總重2.99公克）、安非他命6 包連同包裝袋6 只（合計淨重
    20.6公克）、海洛因殘渣袋6 個、注射針筒2 支、削尖吸管
    3 支、杓子2 支、玻璃球吸管4 支等扣案可資佐證。
五、本件經檢察官與被告於審判外達成協商之合意且被告已認罪
    ，其合意內容為：就其施用第一級毒品部分，被告願受科刑
    範圍為有期徒刑9 月又15日，就其施用第二級毒品部分，被
    告願受科刑範圍為有期徒刑4 月又15日，應執行有期徒刑1
    年1 月。經查，上開協商合意並無刑事訴訟法第455 條之4
    第1 項所列情形之一，檢察官聲請改依協商程序而為判決，
    本院爰不經言詞辯論，於協商合意範圍內為協商判決，合予
    敘明。
六、扣案之海洛因9 小包連同包裝袋9 只（合計淨重14.36 公克
    ，空包裝總重2.99公克）經送鑑定結果，含有海洛因成分，
    有法務部調查局濫用藥物實驗室97年7 月14日調科壹字第09
    723030550 號鑑定書1 紙在卷可稽，應依毒品危害防制條例
    第18條第1 項前段規定，沒收銷燬之；包裹第一級毒品海洛
    因之包裝袋與前開毒品無從完全剝離，併依毒品危害防制條
    例第18條第1 項前段規定，沒收銷燬之。扣案之海洛因殘渣
    袋6 只，係用以包裹第一級毒品海洛因之包裝袋，而海洛因
    已經被告施打殆盡，且被告施打該物尿液中驗出鴉片類嗎啡
    陽性反應，被告復自白施打海洛因，俱如前述，足見塑膠袋
    係殘留有毒品海洛因，應依毒品危害防制條例第18條第1項
    前段規定，沒收銷燬之。扣案之結晶6 包連同包裝袋6 只（
    合計淨重20.6公克），被告自白服用該物後，尿液檢出安非
    他命類陽性反應，足見上開物品確含安非他命成分，應依毒
    品危害防制條例第18條第1 項前段規定，沒收銷燬之；包裹
    第二級毒品安非他命之包裝袋與前開毒品無從完全剝離，併
    依毒品危害防制條例第18條第1 項前段規定，沒收銷燬之。
    又扣案之注射針筒2 支、削尖吸管3 支、杓子2 支、玻璃球
    吸管4 支等物，係被告所有，分別供（但非專供）其施用第
    一、二級毒品所用之物，業據被告於警詢陳明在卷，應依刑
    法第38條第1 項第2 款沒收。至扣案之改造八釐米手槍1 支
    、子彈3 顆等物與本案施用毒品無關；扣案分裝袋1 包、電
    子秤2 台等物，亦無證據足資證明係被告供施用毒品所用，
    本院不予宣告沒收，附此敘明。
七、應適用之法條：刑事訴訟法第273 條之1 第1 項、第455 條
    之4 第2 項、第455 條之8 ，毒品危害防制條例第10條第1
    項、第2 項、第18條第1 項前段，刑法第11條、第47條第1
    項、第51條第5 款、第38條第1 項第2 款。
八、本判決除有刑事訴訟法第455 條之4 第1 項第1 款、第2 款
    、第4 款、第6 款、第7 款所定情形之一，或違反同條第2
    項規定者外，不得上訴。
九、如不服本件判決，得自收受判決送達之日起10日內，向本院
    提出上訴書狀，上訴於第二審法院。
本案經檢察官鄭堤升到庭執行職務。
中    華    民    國    97    年    9     月    16    日
                  刑事庭  法  官  徐  培  元
以上正本證明與原本無異。
                          書記官  楊  美  慧
中    華    民    國    97    年    9     月    16    日
附錄本件論罪科刑法條：
毒品危害防制條例第10條
施用第一級毒品者，處六月以上五年以下有期徒刑。
施用第二級毒品者，處三年以下有期徒刑。


司法院資訊處製作；財團法人民間司法改革基金會備份。
